【裁判字號】    89,交聲,578
【裁判日期】    901207
【裁判案由】    違反道路交通管理處罰條例聲明異議
【裁判全文】
臺灣臺北地方法院交通事件裁定                    八十九年度交聲字第五七八號
    異議人即
    受處分人  甲○○
右列受處分人因違反道路交通管理處罰條例案件，對於臺北市交通事件裁決所於中華
民國八十九年十月九日所為之處分( 原處分案號：北市裁三字第裁22-Z00000000號 )
聲明異議，本院裁定如左：
        主      文
異議駁回。
        理      由
一、按汽車行駛高速公路，不得在路肩上行駛，「高速公路交通管制規則」第九條第
    一項第二款定有明文。如汽車行駛於高速公路而不遵守管制之規定者，處汽車駕
    駛人新臺幣三千元以上六千元以下罰鍰並記違規點數一點，「道路交通管理處罰
    條例」第三十三條第一項及第六十三條第一項第一款亦有處罰規定。
二、本件受處分人即異議人甲○○於八十九年八月卅一日上午八時五十分，駕駛一輛
    車牌DU-1503 號自用小客車，沿國道一號( 俗稱：中山高 )高速公路南向車道行
    駛，途經南向廿一公里處，尾隨一輛車牌EC-1973 號藍色自用小客貨車( 廂型車
     )行駛路肩，為內政部警政署國道公路警察局第一警察隊汐止分隊執勤員警陳憲
    章、劉蜀鈞發現，以其有違反行為時「道路交通管理處罰條例」第三十三條第一
    項規定之行為掣單( 公警局交字第Z00000000 號 )指定應到案日期( 八十九年九
    月十五日 )逕行舉發。嗣受處分人收受該紙舉發違規通知單後，依限到案向原處
    分機關提出申訴，原處分機關請舉發單位調查結果，仍認受處分人確有前揭違規
    行駛路肩行為，原處分機關乃於八十九年十月九日依「道路交通管理處罰條例」
    通管理處罰條例」第三十三條( 漏載：第一項 )及第六十三條第一項第一款規定
    ，裁處新臺幣三千元罰鍰並記違規點數一點之處分。
三、訊據受處分人雖不否認曾經駕駛車牌DU-1503 號自用小客貨車於前揭時地行駛路
    肩，惟辯稱略以並無違規採證相片，如何證明其違規行駛路肩云云。經查：右揭
    事實，業據證人( 舉發員警 )陳憲章於本院調查中親自到庭具結證述綦詳，並提
    出是日在受處分人前方行駛路肩亦遭舉發之車牌EC-1973 號自用小客貨車舉發違
    規通知單( 公警局交字第Z00000000 號 )影本一紙佐證，均經載明筆錄在卷。按
    按證人陳憲章為原處分機關認定受處分人有前開違規行為之原證人，其到庭在本
    院法官面前以言詞供述本件訴訟上之待證事實( 即受處分人有前開駕駛汽車行駛
    高速公路路肩之違規事實 )，本院由其等上開供述已得有受處分人確有上開違規
    行為之心證，且於本件卷存證據資料內並無任何積極證據足以證明證人陳憲章前
    開供述係屬虛偽，亦無有足以令人顯信其供述為不可採之品性證據或前科證據存
    在，本院自不得僅以證人陳憲章為本件開單告發受處分人之員警而全盤抹煞其在
    訴訟上所具有之原證人資格。況查交通警察掣單舉發違反道路交通管理處罰條例
    所列之違規事實，本質上為行政處分，係公務員基於職務上之權力，依法就特定
    之具體事件所為之具公法上效果之單方面行政行為，基於公務員為公法上行為具
    有公信力之原則，該行政行為當可被推定為真正，其據以依法處分之事實認定亦
    屬正確無誤，從而本件受處分人空言否認其未駕車行駛路肩之辯解無非係卸責之
    詞，不足採信。又本件係為警當場攔停稽查案件，以高速公路車流量龐大之情形
    言，執勤員警並無先予拍照採證再攔停稽查可能，是本件無採證相片乃事理之常
    ，尚難據為受處分人免罰之理由，併此敘明。本件受處分人駕車違規行駛高速公
    路路肩之行為，洵堪認定屬實。原處分機關依行為時「道路交通管理處罰條例」
    第三十三條第一項( 原處分漏載「第一項」，應予補正 )及第六十三條第一項第
    一款規定，裁處新臺幣三千元罰鍰並記違規點數一點之處分，核無違誤。本件聲
    明異議為無理由，應予駁回。
據上論斷，應依道路交通案件處理辦法第十九條，裁定如主文。
中      華      民      國     九    十     年    十二    月     七     日
                          臺灣臺北地方法院交通法庭
                                          法  官    鍾  華
右正本證明與原本無異。
如不服本裁定，應於裁定送達後五日內向本院提出抗告狀。
                                          書記官    劉芸珊
中      華      民      國     九    十     年    十二    月     二十   日


司法院資訊處製作；財團法人民間司法改革基金會備份。
